臺灣桃園地方法院刑事裁定
111年度毒聲字第1081號
聲  請  人  臺灣桃園地方檢察署檢察官
被      告  胡惠貞


上列被告因違反毒品危害防制條例案件，經檢察官聲請送觀察、
勒戒（111年度毒偵字第2660號、111年度撤緩毒偵字第437號）
，本院裁定如下：
    主  文
甲○○施用第一級毒品與第二級毒品，應送勒戒處所觀察、勒戒，
其期間不得逾貳月。
    理  由
一、聲請意旨略以：被告甲○○基於施用第一級毒品與第二級毒品
    之犯意，於民國109年7月31日上午6時許，在桃園市○○區○○○
    路000號住處，將海洛因與甲基安非他命摻入香菸內燃燒，
    吸食因此產生之煙霧。復基於施用第一級毒品之犯意，於11
    1年3月15日下午1時45分許回溯26小時內某時，在臺灣地區
    不詳地點，以不詳方式施用海洛因。爰依毒品危害防制條例
    第20條第1項、觀察勒戒處分執行條例第3條第1項等規定，
    裁定將被告送勒戒處所觀察、勒戒。
二、犯毒品危害防制條例第10條之罪者，檢察官應聲請法院裁定
    ，或少年法院（地方法院少年法庭）應先裁定，令被告或少
    年入勒戒處所觀察、勒戒，其期間不得逾2月。觀察、勒戒
    後，檢察官或少年法院（地方法院少年法庭）依據勒戒處所
    之陳報，認受觀察、勒戒人無繼續施用毒品傾向者，應即釋
    放，並為不起訴之處分或不付審理之裁定；認受觀察、勒戒
    人有繼續施用毒品傾向者，檢察官應聲請法院裁定或由少年
    法院（地方法院少年法庭）裁定令入戒治處所強制戒治，其
    期間為6個月以上，至無繼續強制戒治之必要為止。但最長
    不得逾1年。依前項規定為觀察、勒戒或強制戒治執行完畢
    釋放後，3年後再犯第10條之罪者，適用前二項之規定，毒
    品危害防制條例第20條第1項、第2項、第3項分別定有明文
    。
三、聲請人主張之事實，除據被告於偵查中坦認外，尚有臺灣桃
    園地方檢察署施用毒品犯採尿報到編號表、臺灣桃園地方檢
    察署施用毒品犯尿液檢體監管紀錄表、台灣尖端先進生技醫
    藥股份有限公司濫用藥物檢驗報告、採尿同意書、桃園市政
    府警察局大園分局真實姓名與尿液、毒品編號對照表、搜索
    扣押筆錄暨扣押物品目錄表、台灣檢驗科技股份有限公司濫
    用藥物檢驗報告等在卷可稽，足認被告確有上揭各次施用海
    洛因與甲基安非他命犯行。
四、毒品危害防制條例第24條第1項係採行「觀察勒戒」與「緩
    起訴之戒癮治療」並行之雙軌模式，檢察官是否給予施用毒
    品者為附命完成戒癮之緩起訴處分，自得本於毒品危害防制
    條例第24條之規定及立法目的，毒品戒癮治療實施辦法及完
    成治療認定標準，選擇實施對象、內容、方式與執行之醫療
    機構，妥為斟酌、裁量，始予決定，如裁量結果認為適於為
    附戒癮治療之緩起訴處分者，自應於緩起訴處分中說明其判
    斷之依據，倘認為應向法院聲請觀察、勒戒，因係適用原則
    而非例外，法院原則上應予尊重，僅就檢察官之判斷有違背
    法令、事實認定有誤或其裁量有重大明顯瑕疵等事項為有限
    度之低密度審查。而檢察官為本案聲請前，就被告109年7月
    31日施用海洛因與甲基安非他命犯行部分，以109年度毒偵
    字第4839號為緩起訴處分，惟被告未完成結案驗尿，導致其
    先前緩起訴處分遭撤銷，有臺灣高等法院被告前案紀錄表、
    臺灣桃園地方檢察署檢察官111年度撤緩字第238號撤銷緩起
    訴處分書在卷可按，據此無從認被告有積極配合完成戒癮治
    療之意願，故檢察官聲請裁定令被告入勒戒處所施以觀察、
    勒戒，難認檢察官之判斷有違背法令、事實認定有誤或裁量
    有重大明顯瑕疵之情事。從而，本件聲請於法有據，應予准
    許。　　　
據上論斷，應依毒品危害防制條例第20條第1項，觀察勒戒處分
執行條例第3條第1項，裁定如主文。　　　　　　
中　　華　　民　　國　　111 　年　　7 　　月　　28　　日
                  刑事第十二庭    法　官　張宏任
以上正本證明與原本無異。
如不服本裁定，應於裁定送達後5 日內向本院提出抗告狀。
    　　　　　　　　　　　　　　　書記官　陳美靜
中　　華　　民　　國　　111 　年　　7 　　月　　28　　日